ACORDAO-COMPLETO-2416635

ACÓRDÃO DE RELAÇÃO

ACÓRDÃO DE RELAÇÃO 7049/2020 ATA 22/2020 - SEGUNDA CÂMARA

Acórdão 7049/2020-TCU-Segunda Câmara
	Os Ministros do Tribunal de Contas da União ACORDAM, por unanimidade, com fundamento nos arts. 143, incisos III e V, alínea a, e 169, inciso III, do Regimento Interno/TCU, e no art. 9º, inciso II, da Resolução/TCU 315/2020, em considerar prejudicado o cumprimento do subitem 1.7.1.1 do Acórdão 2478/2017-TCU-Segunda Câmara, por perda de objeto, em decorrência da conclusão das obras das creches ID 27705 e 27715 (bairro Zumbi dos Palmares, áreas 64 e 94, respectivamente) e em razão de as creches Manoel Octávio R. de Souza, Maria Ferreira Bernardes, Magdalena Arce Daou e daquela localizada na Rua Rio Muntunzinho, bairro Armando Mendes, não pertencerem aos Termos de Compromisso 7228/2013 e 2491/2012, sem prejuízo de dar ciência da seguinte impropriedade, de acordo com o parecer da unidade técnica:
1. Processo TC-Processo 020.388/2016-0 (REPRESENTAÇÃO) 
	1.1. Representante: Procuradoria da República no Amazonas - MPF/PR/AM.
	1.2. Órgão/Entidade: Prefeitura Municipal de Manaus/AM.
	1.3. Relator: Ministro-Substituto Marcos Bemquerer Costa.
	1.4. Representante do Ministério Público: não atuou.
	1.5. Unidade Técnica: Secretaria de Fiscalização de Infraestrutura Urbana (SeinfraUrb) .
	1.6. Representação legal: não há.
	1.7. Ciência:
	1.7.1. ao Fundo Nacional de Desenvolvimento da Educação - FNDE que o repasse de recursos para as obras das creches abaixo listadas, sem a correspondente comprovação da aplicação na sua execução fere os artigos 5º a 7º da Lei 12.695/2012:
Termo de Compromisso 7.228/2013
	Nome da creche
	ID
	Pactuado (R$) 
	Repassado (R$) 

	Creche da área 02
	25443
	1.452.131,40
	290.426,17

	Creche da área 14
	25428
	1.452.130,86
	290.426,17

	Creche da área 149
	25440
	1.452.130,86
	290.426,17

	Creche da área 150
	25438
	1.783.374,01
	290.426,17 

	Creche da área 152
	27708
	1.797.540,01
	374.601,42 

	Creche da área 16
	25415
	1.783.374,01
	290.432,38

	Creche da área 19
	25408
	1.451.912,38
	290.382,48

	Creche da área 26
	25452
	1.452.130,86
	450.160,56 

	Creche da área 27
	25455
	1.452.130,86
	290.426,17 

	Creche da área 28
	25441
	1.452.130,46
	290.426,17

	Creche da área 3/159
	25418
	1.800.353,56
	290.426,17

	Creche da área 36
	25404
	1.177.064,23
	235.412,85

	Creche da área 38
	25427
	1.452.130,86
	290.426,17

	Creche da área 4
	25405
	1.452.130,86
	290.425,97

	Creche da área 40
	25410
	1.452.130,86
	290.426,17

	Creche da área 41
	25453
	1.452.130,86
	290.426,17

	Creche da área 45
	25431
	1.783.374,01
	290.426,17

	Creche da área 46
	25446
	1.452.130,86
	290.426,17

	Creche da área 49
	25444
	1.452.229,66
	290.425,93

	Creche da área 50
	25436
	1.452.130,86
	290.426,17

	Creche da área 52
	25406
	1.177.064,23
	235.412,85

	Creche da área 53/157
	25435
	1.798.960,69
	290.426,17

	Creche da área 54/04/160
	25403
	1.783.374,01
	290.426,17 

	Creche da área 57
	27703
	1.803.124,40
	290.426,17

	Creche da área 6
	25454
	1.452.130,86
	290.426,17

	Creche da área 61
	27704
	1.452.130,86
	290.426,17

	Creche da área 66
	27706
	1.452.130,86
	290.426,17

	Creche da área 7
	25426
	1.452.130,86
	290.426,17

	Creche da área 72
	27707
	1.452.130,86
	290.426,17

	Creche da área 88
	27710
	1.452.130,86
	290.426,17

	Creche da área 89
	27711
	1.452.130,86
	290.426,17 

	Creche da área 9
	25430
	1.791.869,86
	410.426,17

	Creche da área 90
	27712
	1.452.130,86
	290.426,17

	Creche da área 92
	27713
	1.452.130,86
	570.848,53

	Creche da área 93
	27714
	1.805.885,78
	290.426,17

	Creche da área 98
	27716
	1.452.130,86
	345.439,49

	Creche da área 99
	27717
	1.452.130,86
	290.426,17

Termo de Compromisso 2.491/2012
	Nome da creche
	ID
	Pactuado (R$) 
	Repassado (R$) 

	Creche B. J. Teixeira IV
	19281
	1.452.130,86
	697.928,65

Segunda Câmara

Prefeitura Municipal de Manaus/AM.

MARCOS BEMQUERER

não há.

Não atuou.

REPRESENTAÇÃO (REPR)

Secretaria de Fiscalização de Infraestrutura Urbana (SeinfraUrb).